---
title: "Analisis mtcars"
author: "Javier"
date: "2025-02-02"
output: html_document
---

# Índice

- [Introducción](#introducción)
- [Carga de datos](#carga-de-datos)
- [Análisis de Datos](#análisis-de-datos)
  - [Tabla estática](#tabla-estática)
  - [Tabla interactiva](#tabla-interactiva)
  - [Visualización de Datos](#visualización-de-datos)
- [Conclusiones](#conclusiones)

# Introducción

Este documento realiza un análisis exploratorio del conjunto de datos `mtcars` en R. Se presentarán tablas y gráficos para visualizar relaciones entre las variables y extraer información clave.

```{r setup, include=FALSE}
library(knitr)
library(DT)
library(ggplot2)

# Cargar datos
data(mtcars)
```

# Análisis de Datos

## Tabla estática

```{r}
kable(head(mtcars), caption = "Primeras filas del dataset mtcars")
```

## Tabla interactiva

```{r}
datatable(mtcars, options = list(pageLength = 5), caption = "Dataset completo de mtcars")
```

## Visualización de Datos

El siguiente gráfico muestra la relación entre la potencia del motor (*hp*) y el consumo de combustible (*mpg*).

```{r}
ggplot(mtcars, aes(x = hp, y = mpg)) +
  geom_point(color = "blue") +
  labs(title = "Relación entre Potencia y Consumo",
       x = "Caballos de fuerza (hp)",
       y = "Millas por galón (mpg)") +
  theme_minimal()
```

# Conclusiones

- Se observa una relación **inversa** entre la potencia del motor (*hp*) y el consumo de combustible (*mpg*).
- La tabla interactiva facilita la exploración de los datos.
- La visualización gráfica ayuda a identificar patrones y tendencias.

Este análisis proporciona una visión general del dataset `mtcars` y muestra la utilidad de las herramientas de R para la exploración de datos.
